臺灣臺北地方法院交通事件裁定　　　　　　　　　　九十一年度交聲字第五六八號
　　異　議　人
　　即受處分人　國慶交通有限公司
　　代　表　人　乙○○　男　八.
右列受處分人因違反道路交通管理處罰條例案件，對於交通部公路局台北區監理所中
華民國九十一年二月十八日所為之處分（原處分案號：北監六字第裁四０－Ｑ000
00000號）聲明異議，本院裁定如左：
    主      文
原處分撤銷。
國慶交通有限公司不罰。
    理      由
一、按法院受理交通事件，準用刑事訴訟法之規定，道路交通管理處罰條例第八十九
    條前段定有明文，是於行為人違反道路交通管理處罰條例案件，若行為人對於該
    條例各該處罰條文之構成要件事實，於訴訟上或訴訟外作一對己不利之陳述，而
    因此際該項陳述依學者之見解已屬於自白之範圍（卷附日本學者河上和雄著【自
    白】一書第一頁至第四頁參照），故依前揭道路交通管理處罰條例第八十九條前
    段規定準用刑事訴訟法第一百五十六條第一項「被告之自白，非出於強暴、脅迫
    、利誘、詐欺、違法羈押或其他不正之方法，且與事實相符者，得為證據。」及
    第二項「被告之自白，不得作為有罪判決之唯一證據，仍應調查其他必要之證據
    ，以察其是否與事實相符。」規定，仍應於卷存證據資料內有其他客觀積極證據
    足以補強行為人所做該對己不利之陳述，法院方得憑行為人該對己不利之陳述及
    其他補強證據認定行為人確有違反道路交通管理處罰條例各該處罰條文規定之違
    規行為。
二、本件原處分機關認受處分人即異議人國慶交通有限公司（以下簡稱國慶公司）之
    司機丙○○，於九十年十一月二十九日下午三時二分許，駕駛受處分人國慶公司
    所有之車號ＧＥ－九四六號營業貨運曳引車，行經宜蘭縣蘇澳鎮○○○○路段信
    大水泥廠前，為宜蘭縣警察局蘇澳分局警備隊員警甲○○攔檢，並以受處分人所
    有該部車號貨車有違反道路交通管理處罰條例第二十九條之二第三項汽車裝載貨
    物超過核定之總重量規定之行為掣單舉發，嗣受處分人於九十年十二月十七日向
    原處分機關提出申訴，經原處分機關函請舉發單位調查結果，仍認受處分人所有
    該部貨車確有前開違規行為，原處分機關乃於九十一年二月八日以道路交通管理
    處罰條例第二十九條之二第三項規定對受處分人處以新台幣四萬元之罰鍰，並記
    受處分人所有該部車號貨車違規紀錄一次。
三、訊據受處分人國慶公司代表人乙○○否認上開車輛有何前揭違規行為，辯稱：該
    部車並沒有超載等語；而訊據實際駕駛受處分人前開車號車輛為警攔停之丙○○
    並不否認受處分人所有前開車輛有於前述時、地為警攔停之事實，惟堅決否認有
    任何違反道路交通管理處罰條例規定之行為，辯稱：當天並沒有超載等語。經查
    ，本件舉發員警甲○○於本院調查時供稱：本件違規事件是其舉發，上開車輛經
    過違規地點為其攔停，載貨之司機出示貨單，其問司機載重量多少，出貨單重量
    寫淨重四十九點六公噸左右，該車是載重三十五公噸的車，其依出貨單舉發，沒
    有過磅（見本院九十一年七月十九日筆錄），是由舉發員警甲○○上開供述以觀
    ，其之所以認為受處分人所有上開車輛於前述時、地有裝載貨物超過核定重量之
    違規情形，並未經過實際之丈量或過磅，而僅係憑實際駕駛該部貨車之司機丙○
    ○為其攔停時，出示磅單自白該部貨車當天裝載重量超過核定重量，即開單告發
    ，惟如前所述，丙○○雖於訴訟外自承其於為警攔停時所載貨物超載，於訴訟上
    仍必須有其他客觀補強證據與該其自己所做之不利陳述相結合，方得認定丙○○
    該不利於己之陳述為屬真實，而由前開舉發員警甲○○之供述以觀，對於原處分
    機關所認定受處分人所有前開車號貨車有前述違反道路交通管理處罰條例之違規
    事實，實僅有丙○○一人之自白而已，而別無其他積極之客觀補強證據得以證明
    丙○○於該訴訟外所做對己不利之自白為屬真實，核諸前揭說明，本院自難單憑
    丙○○前開於訴訟外所做之對己不利自白，而在別無其他積極客觀補強證據可資
    丙○○該對己不利之自白為屬實在之情況下，遽認受處分人所有前開車輛確有前
    開違規行為。
四、綜上所述，原處分機關所認定受處分人國慶公司有違反道路交通管理處罰條例之
    行為，於卷存證據資料內，僅有受處分人公司司機丙○○為警攔停後之單一對己
    不利之自白而已，而別無其他積極之客觀補強證據得以證明丙○○該訴訟外所做
    不利於己之自白為屬實在，故原處分機關認受處分人有違反前揭道路交通管理處
    罰條例第二十九條之二第三項規定之行為，自與事實不符，此外復查無其他積極
    證據足以證明受處分人有原處分機關所認定之前開違規行為，自應作對受處分人
    有利之認定，原處分機關遽對受處分人為前開裁決，即難認為允當，應認受處分
    人之異議為有理由，自應由本院將原處分撤銷，改諭知受處分人不罰。
據上論斷，應依道路交通案件處理辦法第二十條前段，裁定如主文。
中      華      民      國    九十一    年     十二     月    三十一    日
                                    臺灣臺北地方法院交通法庭
            法  官  蕭  清  清
右正本證明與原本無異。
如不服本裁定，應於裁定送達後五日內向本院提出抗告狀。
                                        書記官  劉  麗  英
中      華      民      國    九十二    年      一      月      三      日
